臺灣橋頭地方法院民事判決
111年度橋簡字第703號
原      告  盧○洋  
兼上一人
法定代理人  盧文凱  
共      同
訴訟代理人  黃敏哲律師
被      告  鍾立指  
上列當事人間請求侵權行為損害賠償(交通)事件，原告提起刑事
附帶民事訴訟（本院110年度交附民字第83號），本院於民國111
年11月3日言詞辯論終結，判決如下：
    主  文
原告之訴駁回。
訴訟費用由原告負擔。
    事實及理由
一、原告主張：
　㈠被告於民國110年3月14日10時24分許，駕駛車牌號碼00-0000
    號自用小貨車，沿高雄市大社區高鐵橋下便道由南往北行駛
    ，行經該路段與成功一巷之無號誌交叉路口時，疏未注意車
    前狀況，隨時採取必要之安全措施，及注意行經無號誌之交
    岔路口，應減速慢行，作隨時停車之準備，而貿然前行，適
    有訴外人林雅蓮騎乘車牌號碼000-000號重型機車（下稱系
    爭機車）搭載其子原告盧○洋（100年10月生，真實姓名年籍
    詳卷），沿成功一巷由西往東方向駛至上開路口，亦應注意
    行至無號誌之交岔路口，支線道車應暫停讓幹線道車先行，
    且路面上標設之「停」標字，係用以指示車輛至此必須停車
    再開，卻亦疏未注意，未停車再開並禮讓行駛於幹線道之鍾
    立指先行，即貿然前行，雙方因而發生碰撞，林雅蓮、盧○
    洋均因此人車倒地（下稱系爭交通事故），林雅蓮因而受有
    硬腦膜下出血、缺氧性腦病變、頭顱骨折、右側第五、第六
    根及左側第四根肋骨骨折等傷害，且林雅蓮經送往義大醫療
    財團法人義大醫院（下稱義大醫院）急救無效，於同年月23
    日1時59分許死亡。
  ㈡盧○洋因系爭交通事故，受有下列損害：⒈10年扶養費損失新
    臺幣（下同）119萬4,433元。⒉精神慰撫金250萬元。原告盧
    文凱為林雅蓮之配偶，因系爭交通事故受有下列損害：⒈林
    雅蓮醫療費用3,510元。⒉林雅蓮喪葬費用46萬9,477元。⒊精
    神慰撫金250萬元。並同意扣除原告受領之強制險保險金各6
    6萬8,524元、盧○洋受領之犯罪被害人補償金42萬4,592元。
    爰依侵權行為法律關係，請求被告賠償前揭損害等語。並聲
    明：㈠被告應給付盧○洋369萬4,433元，及自刑事附帶民事起
    訴狀繕本送達翌日起至清償日止，按年息5%計算之利息。㈡
    被告應給付盧文凱297萬9,351元，及自刑事附帶民事起訴狀
    繕本送達翌日起至清償日止，按年息5%計算之利息。
二、被告則以：除原告請求之精神慰撫金數額過高外，對原告其
    餘請求數額均不爭執等語，資為抗辯。並聲明：原告之訴駁
    回。 
三、本院之判斷：
  ㈠按因故意或過失，不法侵害他人之權利者，負損害賠償責任
    ；汽車、機車或其他非依軌道行駛之動力車輛，在使用中加
    損害於他人者，駕駛人應賠償因此所生之損害，但於防止損
    害之發生，已盡相當之注意者，不在此限；不法侵害他人之
    身體或健康者，對於被害人因此喪失或減少勞動能力或增加
    生活上之需要時，應負損害賠償責任；不法侵害他人致死者
    ，對於支出醫療及增加生活上需要之費用或殯葬費之人，亦
    應負損害賠償責任；不法侵害他人致死者，被害人之父、母
    、子、女及配偶，雖非財產上之損害，亦得請求賠償相當之
    金額；不法侵害他人之身體、健康、名譽、自由、信用、隱
    私、貞操，或不法侵害其他人格法益而情節重大者，被害人
    雖非財產上之損害，亦得請求賠償相當之金額。民法第184
    條第1項前段、第192條之2、第192條第1項、第193條第1項
    、第194條、第195條第1項前段分別定有明文。又按汽車行
    駛至無號誌之交岔路口，支線道車應暫停讓幹線道車先行，
    道路交通安全規則第102 條第1 項第2 款訂有明文；再行車
    速度，依速限標誌或標線之規定，無速限標誌或標線者，應
    依下列規定：二、汽車行經無號誌之交岔路口，應減速慢行
    ，作隨時停車之準備；汽車行駛時，駕駛人應注意車前狀況
    ，並隨時採取必要之安全措施，道路交通安全規則第93條第
    1項第2款、第94條第3項定有明文。
  ㈡經查，原告主張被告駕駛上開車輛行經前揭地點，疏未注意
    車前狀況，隨時採取必要之安全措施，及注意行經無號誌之
    交岔路口，應減速慢行，作隨時停車之準備，而貿然前行，
    因而與林雅蓮騎乘之系爭機車發生碰撞，發生系爭交通事故
    致林雅蓮死亡等情，為被告所不爭執，堪認屬實。且被告因
    系爭交通事故，經本院110年度交訴字第38號、臺灣高等法
    院高雄分院111年度交上訴字第78號刑事案件審理後，認犯
    刑法過失致人於死罪，判處刑罰並宣告緩刑確定，亦有上開
    刑事判決書在卷可參，堪認被告疏未注意上開規定，駕車撞
    及林雅蓮，其過失行為與林雅蓮死亡之結果間，具有相當因
    果關係，應負侵權行為損害賠償責任。
  ㈢茲就原告得請求被告賠償之項目、金額，敘述如下：
　　⒈原告盧○洋請求10年扶養費損失119萬4,433元、盧文凱請求
      林雅蓮醫療費用3,510元及林雅蓮喪葬費用46萬9,477元，
      均為被告所不爭執，原告此部分請求，應予准許。
　　⒉精神慰撫金：
      ⑴按慰撫金之多寡，應斟酌雙方之身分、地位、資力與加
        害程度，及其他各種情形核定相當之數額，該金額是否
        相當，自應依實際加害情形與被害人所受之痛苦及雙方
        之身分、地位、經濟狀況等關係決定之（最高法院51年
        度台上字第223號判決先例意旨參照）。
　　　⑵本院審酌原告因被告之過失行為，發生系爭交通事故，
        致痛失至親，精神上受有難以彌補之痛苦；並參以盧○
        洋100年次，車禍時為10歲國小學童，盧文凱70年次，
        學歷高職畢業，車禍時任職於系統廚具公司作業員，月
        收入約3萬元，被告42年次，高中畢業，擔任臨時鐵工
        ，月收入約2至3萬元，參以本院依職權調取之稅務電子
        閘門財產所得調件明細表內顯示之兩造財產狀況等兩造
        之年齡、身分地位、資力等情狀，認盧○洋、盧文凱請
        求各250萬元之精神慰撫金，尚屬過高，應以盧○洋80萬
        元、盧文凱100萬元為當。
  ㈣再按損害之發生或擴大，被害人與有過失者，法院得減輕賠
    償金額，或免除之；前2項之規定，於被害人之代理人或使
    用人與有過失者，準用之，民法第217條第1項、第3項分別
    定有明文。又按「停」標字，用以指示車輛至此必須停車再
    開，道路交通標誌標線號誌設置規則第177條亦訂有明文。
    而道路交通標誌標線號誌設置規則第58條、第59條、第172
    條、第177條、第211條已有幹、支道依不同道路交通設施設
    置之原則，如：交岔路口若設有閃光紅燈或「讓」、「停」
    等標誌、標線之道路則為支線道，設有閃光黃燈或未設上述
    相關標誌、標線道路為幹線道。經查：
    ⒈查林雅蓮行駛之成功一巷由西往東方向，在進入上開路口
      前，路面繪有「停」標字，被告行駛之高鐵橋下便道在該
      路口則僅繪有「慢」標字等情，有道路交通事故現場圖、
      現場照片在卷可參（見警卷第32、59-60頁及第68頁下方
      ）。是林雅蓮所行駛之成功一巷即為支線道，其於進入上
      開路口前，即應停車再開，且應禮讓行駛於幹道之被告先
      行，然林雅蓮於案發時並未於成功一巷之路口停止線前停
      等，即直接駛入上開路口，亦為系爭交通事故發生之原因
      ，就損害之發生與有過失。本院斟酌被告未注意車前狀況
      ，隨時採取必要之安全措施，及注意行經無號誌之交岔路
      口，應減速慢行，作隨時停車之準備，林雅蓮則係未禮讓
      幹道車先行，兩者相較，被告享有優先路權，林雅蓮對用
      路人造成之危險較大等情，認被告、林雅蓮就系爭交通事
      故之發生應各自負擔40％、60％之過失比例為適當，並依過
      失相抵原則，減輕被告之賠償責任。
    ⒉承上所論，依前揭過失比例計算，盧○洋得請求被告賠償之
      金額為79萬7,773元【計算式：（10年扶養費損失119萬4,
      433元+精神慰撫金80萬元）x40％=79萬7,773元，元以下四
      捨五入，下同】，盧文凱得請求被告賠償之金額為58萬9,
      195元【計算式：（林雅蓮醫療費用3,510元+林雅蓮喪葬
      費用46萬9,477元+精神慰撫金100萬元）x40％=58萬9,195
      元】，扣除兩造不爭執之強制險保險金各66萬8,524元，
      盧○洋另應扣除犯罪被害人補償金42萬4,592元後，均已無
      餘額，盧○洋、盧文凱於本件訴訟請求被告賠償各369萬4,
      433元、297萬9,351元，洵屬無據。
四、綜上所述，盧○洋、盧文凱依侵權行為法律關係，請求被告
    給付各369萬4,433元、297萬9,351元，及均自刑事附帶民事
    起訴狀繕本送達翌日起至清償日止，按年息5%計算之利息，
    為無理由，應予駁回。
五、本件事證已臻明確，兩造其餘主張陳述及所提之證據，經審
    酌後於本件判決結果無影響，爰不逐一論述，附此敘明。
六、據上論結，原告之訴為無理由，判決如主文。
中　　華　　民　　國　　111 　年　　11　　月　24 　　日
          　　    橋頭簡易庭  法    官  張立亭  
以上正本係照原本作成。
如不服本判決，應於送達後20日內，向本院提出上訴狀並表明上
訴理由，如於本判決宣示後送達前提起上訴者，應於判決送達後
20日內補提上訴理由書（須附繕本）。
中　　華　　民　　國　　111 　年　　11　　月　　24　　日
      　　　　　　　　　　　　書　記　官  許雅瑩